---
title: "Meine ersten Schritte in R - DOZENTENFASSUNG"
author: "Norman Markgraf"
date: "23 5 2019"
output: word_document
---

```{r setup, include=FALSE}
knitr::opts_chunk$set(echo = TRUE)

library(mosaic)
```

## Vorlesung vom 23.05.2019

Als erstes wollen wir immer das Paket *mosaic* laden:
```{r}
library(mosaic)
```


Wir wollen den internen Datensatz *Birth78* laden:
```{r}
data("Births78")
```


Als erstes wollen wir die Geburten im Jahr 1978 in den US genauer ansehen. Dazu erstellen wir ein Streudiagramm (in R: *gf_point()*). Dabei wollen wir die Geburtenanzahl *births* auf der Y-Achse abtragen und das Datum *date* auf der X-Achse :

```{r}
gf_point(births ~ date, data=Births78)
```


Wir wollen die Daten eine inspizieren mit dem Befehl *inspect()*:

```{r}
inspect(Births78)
```


```{r}
gf_point(births ~ date, color = ~ wday, data=Births78)
```

Mit dem Befehl *filter* wählt man Beobachtungen aus:

```{r}
Births78 %>%
  filter(date == "1978-07-04")
```



Eigentlich interessiert uns nur die Anzahl der Geburten und wir brauchen dazu nur die Spalte *births*:

```{r}
Births78 %>%
  filter(date == "1978-07-04") %>%
  select(births)
```


```{r}
Births78 %>%
  filter(date == "1978-12-08") %>%
  select(births)
```


Wie viele Geburten gab es denn im Mittel?
```{r}
mean( births ~ 1, data=Births78)
```

es geht aber auch so:
```{r}
mean( ~ births, data=Births78)
```


Wie viel Geburten gab es je Wochentag?

```{r}
mean( births ~ wday , data=Births78)
```

```{r}
mean( births ~ month , data=Births78)
```


Ein kurzer Blick in die Datenstruktur geht mit dem Befehl *str()*

```{r}
str(Births78)
```


## Die tipping-Daten laden

Wir wollen die tipping-Daten auf unseren Rechner und danach in den Speicher von R laden:

1. Herunterladen der tippping-Daten:

```{r}
download.file("https://goo.gl/whKjnl", destfile = "tips.csv")
```

2. Einlesen in R:
```{r}
tips <- read.csv2("tips.csv")
```


```{r}
str(tips)
```



## Vorlesung vom 28.05.2019

Als erstes wollen wir immer das Paket *mosaic* laden:

```{r}
library(mosaic)
```

Und im Anschluss die Tipping-Daten:

```{r}
tips <- read.csv2("tips.csv")
```


Anteilswert der Rechnungszahler*innen:

*Als Grapfik:*
```{r}
gf_bar( ~ sex, data=tips)
```


*Als Kennzahl:*
```{r}
prop( ~sex, data=tips)
prop( ~sex, success="Female", data=tips)
prop( ~sex, success="Male", data=tips)
```

*Als Tabellierung der absoluten Häufigkeiten:*
```{r}
tally( ~sex, data=tips)
```

*Als Tabellierung der relativen Häufigkeiten:*
```{r}
tally( ~sex, format="proportion", data=tips)
```

*Gruppiertes Säulendiagramm:*

```{r}
gf_bar( ~ sex | time, data=tips)
```


*Kreuztabellierung Geschlecht nach Tageszeit:*

```{r}
tally( ~sex | time, data=tips)
```

```{r}
tally( ~sex | time, format="proportion", data=tips)
```


### Übung 18

```{r}
tally( ~smoker | day, format = "proportion", data=tips)
```
```{r}
tally( ~day | smoker, format = "proportion", data=tips)
```


*Ein Histogramm:*

```{r}
gf_histogram( ~ total_bill, binwidth=10, center=5, data=tips)
```


## Vorlesung vom 29.05.2019

Laden des `mosaic`Pakets:

```{r}
library(mosaic)
```

Einlesen der tipping-Daten in R:
```{r}
tips <- read.csv2("tips.csv")
```


### Der Boxplot:

```{r}
gf_boxplot( ~ tip, data=tips)
```



### Boxplot Rechnungshöhe in Abhängigkeit vom Geschlecht:

```{r}
gf_boxplot(total_bill ~ sex, data=tips)
```


```{r}
favstats( total_bill ~ sex, data=tips)
```


```{r}
gf_point(total_bill ~ sex, stat="summary", size=5, data=tips)
```






```{r}
gf_point(tip ~ jitter(size), data=tips)
```


### Zusammenhang zwischen Trinkgeld und Rechnungshöhe

```{r}
gf_point(tip ~ total_bill, data=tips)
```

```{r}
cor(tip ~ total_bill, data=tips)
```

### Übung 40

```{r}
gf_histogram( ~total_bill| smoker, binwidth=10, center=5, data=tips)
```

```{r}
gf_boxplot( ~total_bill| smoker, data=tips)
```

```{r}
gf_point(total_bill ~ smoker, stat="summary", size=5, data=tips)
```

```{r}
gf_point(tip ~ total_bill | smoker, data=tips)
```

```{r}
gf_point(tip ~ total_bill, color= ~ smoker, data=tips)
```


### Inferenzstatistik

```{r}
set.seed(2019)
muenzverteilung <- do(1000) * rflip(n=10)
```

```{r}
gf_bar( ~ heads, data=muenzverteilung)
```

